【裁判字號】    99,上易,1056
【裁判日期】    990618
【裁判案由】    竊盜
【裁判全文】
臺灣高等法院刑事判決                99年度上易字第1056號
上  訴  人
即  被  告  乙○○
選任辯護人  黃政雄律師
上列上訴人因竊盜案件，不服臺灣桃園地方法院98年度易字第11
39號，中華民國99 年3月30日第一審判決（起訴案號：臺灣桃園
地方法院檢察署98年度偵字第10470號、第14026號），提起上訴
，本院判決如下：
    主  文
上訴駁回。
    事  實
一、緣甲○○（原審通緝中）謀竊取水溝蓋，乃與乙○○、陳世
    銘（業經原審判處有期徒刑二年確定）基於竊盜之犯意聯絡
    ，於98年5月1日下午，委請不知情之嚴文安駕駛不詳車號之
    自用小客車，搭載陳世銘、乙○○、甲○○尋覓供裝載欲竊
    水溝蓋之車輛。而於同日下午5 時前某時許，在桃園縣蘆竹
    鄉○○○街282號前，見車牌號碼561 8－KU號自用小貨車（
    永吉實業社所有，而由丙○○使用）停放該處，陳世銘即下
    車在旁把風，甲○○則先持萬能鑰匙（未扣案）啟動貨車電
    門，黃俊銘再將自備之鑰匙1 串插入電門鑰匙孔以避免遭路
    上臨檢員警懷疑盤查，而竊得該貨車並駛離。嗣乙○○於98
    年5月2 日凌晨2時30分許，駕駛甫竊得之上揭車牌號碼5618
    －KU號自用小貨車，至桃園縣蘆竹鄉○○○路687 號「家綠
    墅社區」內，竊取水溝蓋（此部份經原審判處有期徒刑六月
    ，被告撤回上訴，確定在案），並將之般上小貨車。嗣當場
    為警查獲，並扣得小貨車電門鑰匙孔上之鑰匙1串。
二、案經桃園縣政府警察局蘆竹分局報請臺灣桃園地方法院檢察
    署檢察官偵查後提起公訴。
    理  由
一、證據能力：後引證據，被告及辯護人均不爭執（本院卷第30
    頁），且觀其製作取得之情形，亦無違法或不當之情形，依
    刑事訴訟法第159條之5規定，均有證據能力。至於辯護人指
    同案被告甲○○、陳世銘之警詢筆錄，為審判外陳述無證據
    能力乙節，於法尚非無據，本院不予引用。合予敘明。
二、訊據上訴人即被告乙○○固不諱言：於98年5月1日下午，與
    同案被告陳世銘、甲○○，及嚴文安駕車前往桃園縣蘆竹鄉
    ○○○街282號前等情，惟否認有何竊取車牌號碼5618－KU
    號自用小貨車之犯行，辯稱：當日係嚴文安駕車搭載其與陳
    世銘、甲○○兜風，後因嚴文安表示疲累，即改由其駕駛，
    而於行經該處時，陳世銘、甲○○不知為何就下車，其即與
    嚴文安駕車返家睡覺。後至翌日晚間11、12時許，始再應甲○○之要求，去鶯歌找甲○○等人，並由其駕駛小貨車搭載
    甲○○，陳世銘則搭乘嚴文安所駕駛之車輛，一同前往家綠
    墅社區，故小貨車確非伊竊取。雖於警詢為此部分犯行之自
    白，惟係員警向其表示若不承認，將以竊車集團偵辦，不得
    已只好配合云云，經查：
（一）此部分之犯罪事實，業據被告乙○○於警詢稱：小貨車確
      係其與被告陳世銘、甲○○共同竊取，並由甲○○先以萬
      能鑰匙啟動後，再將其所有之鑰匙插入電門鑰匙孔，以避
      免遭路上臨檢員警知悉此為贓車而盤查，且竊盜小貨車之
      目的即係為搬運嗣後所竊得之水溝蓋等語（偵字第 14026
      號卷第36頁），核與證人即同案被告陳世銘於偵訊及原審
      證稱：伊當日與被告乙○○等人前往蘆竹鄉○○○街 282
      號前，即係為竊取1 臺小貨車以供載運水溝蓋，而伊雖未
      親見被告乙○○如何竊取小貨車，但確有見到被告乙○○
      上車將小貨車駛離該處，且事後前往竊取水溝蓋時，亦係
      由被告乙○○駕駛小貨車前來，故伊認小貨車係由被告乙○○所竊得等語（同上卷第176，180頁，原審卷第68頁）
      ，同案被告甲○○於偵訊稱：我跟乙○○、陳世銘一起偷
      小貨車等語（同上偵卷第175頁），大致相符，且上開車
      輛係永吉實業社所有，而由丙○○使用，於上開時地失竊
      等情，亦據被害人丙○○證述屬實，並有贓物認領保管單
      在卷可憑，及鑰匙1串扣案可佐，足認被告上開自白，有
      證據可佐，堪予採信，此部份事實，堪予認定。
（二）被告辯稱：警詢自白，僅係單純因員警表示欲以竊車集團
      偵辦而不得不配合員警，實則未竊車乙節，然觀諸同案被
      告甲○○於原審稱：小貨車係由其發動等語，與被告之警
      詢相同，果被告乙○○於警詢係迫於無奈，而虛應故事，
      豈能說出此等非親自參與犯罪，無從明白之私密犯罪情節
      ？是其所辯，顯違常情，不能輕信，再者，被告於偵訊稱
      ：被告陳世銘與甲○○於竊得小貨車後，即向其借用扣案
      之鑰匙1 串插於電門上，以避免遭路上盤查之員警懷疑係
      贓車云云；於原審改稱：當時駕車抵達大興十街時，被告
      陳世銘、甲○○即上車，而其與嚴文安就駕車返回鶯歌云
      云，前後矛盾，不能遽信。何況，證人嚴文安於警詢稱：
      ：渠駕車搭載被告陳世銘等人至蘆竹鄉後，即獨自一人駕
      車返家等語，亦與被告辯稱不符。是此部份所辯，即不足
      採。
（三）辯護人辯稱：被告陳世銘證詞，純屬推測，不足作為認定
      被告乙○○竊取小貨車犯行之證據乙節，按證人即同案被
      告陳世銘固於偵查及原審均證稱：並未親眼目擊被告乙○○竊取小貨車之過程等語，惟亦證稱：伊與被告乙○○、
      甲○○前往蘆竹鄉○○○街之目的，即係為竊取貨車以裝
      載嗣後所竊得之水溝蓋，伊見被告乙○○駕駛小貨車離去
      ，復又駕車前往家綠墅社區，即據而認定小貨車應係由被
      告乙○○所竊取等語，顯見係基於伊等原先之犯罪計畫所
      為之推論，實合情理，且與被告警詢自白相符，顯與單純
      之臆測、猜想有別，是此部份所辯，尚有誤會。
（四）辯護人辯稱：被告甲○○在98年7 月14日偵查稱：小貨車
      係由渠與被告陳世銘竊取等語，足認被告未竊車乙節，惟
      此與甲○○自身先前偵查中具結證稱被告乙○○確有參與
      竊取小貨車之犯行等語不符，且與上開證據不符，是此說
      詞，尚難遽採。
（五）辯護人辯稱：車尚未採得被告指紋，足認未竊車乙節，按
      被告因竊取水溝蓋，當場為警查獲，並經警採集小貨車上
      之指紋，送請內政部警政署刑事警察局鑑定後，固僅得比
      對出車上之蠻牛飲料罐上之指紋與甲○○之右食指指紋相
      符等情，有該局98年5月26日刑紋字第09 80068938號鑑定
      書及桃園縣政府警察局蘆竹分局初步現場勘察報告暨採證
      照片各1份在卷可佐（同上偵卷第91-95頁），惟該鑑定書
      亦載明「其餘指紋因特徵點不足，無法比對」，再參以被
      告乙○○並不否認小貨車事後曾係由其所駕駛等語，足證
      刑事警察局未能於小貨車上比對出被告乙○○之指紋，僅
      係因所留存指紋之特徵點不足而已，尚不能以之推論被告
      未曾駕駛該車，進而推論未竊取該車，是此部份所辯，尚
      有誤會。
（六）辯護人聲請傳喚甲○○，然王某已遭原審及檢方通緝，有
      本院被告全國通緝紀錄表在卷可參（本院卷第42頁），自
      無從傳喚，核予敘明。
綜上，被告所辯，均不足採，事證明確，被告犯行，堪予認定。
三、核被告所為，係犯刑法第321條第1 項第4款之結夥三人以上
    竊盜罪（起訴書誤載為同法第320條第1項之普通竊盜罪，惟
    業據原審檢察官更正起訴法條）。被告就此犯行，與陳世銘
    及甲○○間，有犯意聯絡及行為分擔，為共同正犯。
四、原審以事證明確，適用刑事訴訟法第299條第1項前段，刑法
    第28條、第321 條第1項第第4款、第38條第1項第2款，並審
    酌被告正值青壯卻不思正途以營生，為貪圖利益即竊取他人
    之財物，欠缺尊重他人之觀念，犯後飾詞狡辯，不具悔意，
    所竊取之物價值，經被害人領回，損失尚非屬重大等一切情
    狀，量處有期徒刑八 月。並說明扣案之鑰匙1串，係供本件
    犯罪所用，且係被告所有，應依刑法第38條第1項第2款之規
    定宣告沒收。認事用法，均無不合，被告上訴，猶執陳詞，
    否認犯行，為無理由，應予駁回。
據上論斷，應依刑事訴訟法第368條，判決如主文。
本案經檢察官吳春麗到庭執行職務。
中    華    民    國    99    年    6     月    18    日
                  刑事第十八庭審判長法  官  吳鴻章
                                    法  官  汪梅芬
                                    法  官  周政達
以上正本證明與原本無異。
不得上訴。
                                    書記官  廖純瑜
中    華    民    國    99    年    6     月    18    日
附錄：本案論罪科刑法條全文
中華民國刑法第321條
（加重竊盜罪）
犯竊盜罪而有左列情形之一者，處6月以上、5年以下有期徒刑：
一、於夜間侵入住宅或有人居住之建築物、船艦或隱匿其內而犯
    之者。
二、毀越門扇、牆垣或其他安全設備而犯之者。
三、攜帶兇器而犯之者。
四、結夥三人以上而犯之者。
五、乘火災、水災或其他災害之際而犯之者。
六、在車站或埠頭而犯之者。
前項之未遂犯罰之。

司法院資訊處製作；財團法人民間司法改革基金會備份。
